臺灣臺中地方法院臺中簡易庭小額民事判決    
111年度中小字第1583號
原      告  合作金庫商業銀行股份有限公司

法定代理人  雷仲達  
訴訟代理人  劉永隆  
被      告  陳威勛  

上列當事人間請求返還借款事件，經本院於民國111年6月7日言
詞辯論終結，判決如下：
    主      文
被告應給付原告新臺幣壹拾萬元，及自民國一百一十一年三月二
十五日起至清償日止，按週年利率百分之一點八四五計算之利息
，並自民國一百一十一年一月二十六日起至清償日止，逾期在六
個月以內者，按上開利率百分之十；逾期超過六個月以上部分，
按上開利率百分之二十計算之違約金，最高連續收取九個月。　
訴訟費用新臺幣壹仟元由被告負擔。
本判決得假執行。
    爭執事項及理由要領
一、原告主張：被告於民國110年6月25日向原告借款新臺幣（下
    同）100,000元，約定借款到期日為113年6月25日起，立有
    借款契約及受嚴重特殊傳染性肺炎影響勞工紓困貸款增補條
    款契約書，依增補條款契約書第2條㈠至㈢約定，借款期間第1
    年第1個月至第6個月本金寬緩，第7個月起依年金法按月本
    息平均攤還，惟第1年利息由主管機關補貼，貸款利率係依
    照中華郵政股份有限公司2年期存款額度未達五百萬元定期
    儲金利率加計週年利率百分之1訂定並機動調整（目前為週
    年利率百分之1.845）。又依增補條款契約書第2條（四）本
    貸款補貼期間若有積欠貸款本金達3個月或其他經主管機關
    停止補貼之情事時，立約人願自主管機關停止補貼之日起改
    按前列第㈠款約定利率計息。被告應於111年1月25日起平均
    攤還本息，迄今置之不理，依約債務視為全部到期，被告原
    應繳納自110年12月25日起算之利息，經主管機關補貼利息
    至111年3月25日，故被告應即償還本金及自111年3月25日起
    算之利息，暨自111年1月26日起算之違約金等情，並提出勞
    動部對受嚴重特殊傳染性肺炎影響勞工紓困貸款及利息補貼
    作業須知、借款契約、受嚴重特殊傳染性肺炎影響勞工紓困
    貸款增補條款契約書、放款相關貸放及保證資料查詢單、催
    告函及郵局回執等件為證，核屬相符；被告已於相當時期受
    合法之通知，而於言詞辯論期日不到場，亦未提出任何準備
    書狀爭執，依民事訴訟法第436條之23、第436條第2項準用
    同法第280條第3項、第1項之規定，視同自認，堪信原告主
    張之事實為真正。從而，原告依據消費借貸契約法律關係請
    求被告給付如主文第1項所示之金額、利息及違約金，為有
    理由，應予准許。
二、本件依民事訴訟法第436 條之20規定，應依職權宣告假執行
    ，並確定其訴訟費用額為1,000元（即裁判費1,000元），由
    被告負擔。
中　　華　　民　　國　　111 　年　　6 　　月　　21　　日
                      臺灣臺中地方法院臺中簡易庭
                                  法　官　吳蕙玟
以上正本係照原本作成。
如不服本判決，應於送達後20日內，以判決違背法令為理由，向
本院提出上訴狀並表明上訴理由（上訴理由應表明一、原判決所
違背之法令及其具體內容；二、依訴訟資料可認為原判決有違背
法令之具體事實），如於本判決宣示後送達前提起上訴者，應於
判決送達後20日內補提上訴理由書（須附繕本）。如委任律師提
起上訴者，應一併繳納上訴審裁判費。
中　　華　　民　　國　　111 　年　　6 　　月　　21　　日
                                  書記官　楊思賢